Jackie Benítez

WEB DEVELOPER | RR.PP

© 552737 7223 | 5752 O647

灯 @jackieechanchan

≜ Edad: 24 años

Emprendedora, positiva, entusiasta de la planeación, organización y ejecución de proyectos innovadores. Quiero cambiar el mundo a través de la creación de productos tecnológicos con base en experiencia de usuario (UX), la ciberpsicología y el análisis de datos, Me apasiona viajar, los idiomas, estar en constante aprendizaje, los deportes y relacionarme con personas de otras culturas.



EXPERIENCIA PROFESIONAL

Más Sueños A.C.

Noviembre 2015 - Agosto 2016 | CDMX

Digital Strategist

Organización civil que brinda apoyo a mujeres y hombres en situación de violencia.

Vinculé y contacte con organizaciones de la sociedad civil para la realización de talleres.. Asesoré la ejecución de estrategias digitales en Facebook y Twitter con un aumento del 7% de usuarios en 3 meses.

El Hombre Más Fuerte de México

Octubre 2015 - Actual | CDMX

Digital Strategist

Proyecto documental acerca de la vida del halterista Joselino Montes

Elaboré, coordiné y ejecuté estrategias digitales con un crecimiento de 3% en los primeros 3 meses.

TAG CDMX

Junio 2015 | CDMX

Community Manager

Festival de tecnología, creatividad entretenimiento digital más importante de América Latina.

Ejecuté e hice monitoreo de estrategias digitales en función a los acuerdos hechos con marcas e influencers.

Marka Entertainment

Julio 2015 - Junio 2016 | CDMX

Online Manager

Agencia especializada en management de talento.

Elaboré de estrategias de comunicación digital interna, así como de celebridades como manejo de imagen de digital de Matute con un crecimiento de comunidad con un engagement de 2% mensual.

Masaryk TV

Julio 2014 - Diciembre 2014 | CDMX

Asistente de prensa

Redacté de notas enfocadas a estilo de vida y cultura. Como interés personal me enfoqué en el desarrollo de una investigación acerca de la experiencia de medios en el área de relaciones públicas.

Cumbre Continental de Comunicación Indígena

Octubre | SIERRA MIXE, OAXACA

Dirección de producción

Coordiné de dos equipos de trabajo para la producción audiovisual de la 1ra edición de la Cumbre de Comunicación Indígena. Convocatoria de asistentes a la premier de la Memoria Documental Indígenas Haciendo Comunicación Abya Yala 2013, quorum 100 asistentes.

Arte Al Día

Junio 2011 - Febrero 2013 | CDMX

Webmaster

Coordinación y ejecución de estrategias digitales. Negociación y fortalecimiento de relaciones con medios culturales. El crecimiento de comunidad (4% trimestral) fue directamente proporcional al incremento de lectores de la revista.

EDUCACIÓN

Lic. Comunicación Visual

Universidad de la Comunicación Generación 2010 - 2014 | CDMX

Especialidad en Planeación y Control de Medios

Universidad de la Comunicación 2015 | CDMX

Programa de formación integral en desarrollo web front-end

<Laboratoria México> Julio 2016 - Diciembre 2016 | CDMX

CURSOS

Hacking Mobile IOS | UX para IOS

Hack Institute Septiembre 2016 - Octubre 2016

Marketing Digital

Gray Matter 2014 | CDMX

Curso de diseño de estrategias de redes sociales

ADW 2013 | CDMX

Curso Programación Neurolingüistica

Psicóloga Remedios Ramos 2010

HABILIDADES TÉCNICAS

MS Office Intermedio HTML 5 Intermedio CSS Intermedio Bootstrap Intermedio Javascript Básico Trello Github Básico Agile / SCRUM Intermedio Photoshop e Illustrator Intermedio Final Cut

IDIOMAS

Inglés - Avanzado (TOEFL) Francés - Intermedio (DELF)

Alemán - Básico